【裁判字號】    91,勞訴,43
【裁判日期】    920812
【裁判案由】    給付工資等
【裁判全文】
臺灣桃園地方法院民事判決  九十一年度勞訴字第四三號
    原      告  甲○○
    被      告  美隆電器廠股份有限公司
    法定代理人  乙○○
    訴訟代理人  戊○○
                丙○○
右當事人間請求給付工資等事件，本院判決如左：
    主    文
被告應給付原告新台幣貳拾伍萬捌仟壹佰玖拾肆元，及自民國九十一年九月十四日起
至清償日止，按年息百分之五計算之利息。
原告其餘之訴駁回。
訴訟費用由被告負擔四分之一，餘由原告負擔。
    事    實
壹、原告方面：
一、聲明：被告應給付原告新台幣（下同）一百零五萬八千零五十五元，及自民國（
    下同）九十一年八月十二日起至清償日止，按年息百分之五計算之遲延利息。
二、陳述：
（一）原告自八十九年三月十五日起，受僱被告擔任警衛工作，約定工作時間自早上
      六時起至翌日早上六時止換班休息，每隔一日工作二十四小時，每月薪資二萬
      二千八百元，迄九十一年七月十二日，被告竟告知原告無須再來上班，惟原告
      並無嚴重違反公司規定，被告本應以勞動基準法第十一條第五款事由終止與原
      告間勞動契約，被告卻無故解僱原告，自應依勞動基準法第十六條及第十七條
      規定，給付原告預告期間工資及資遣費；又依勞動基準法第三十條工時規定，
      每二週工作總時數不得超過八十四小時，但原告受僱被告期間每二日工作二十
      四小時，遇有例假日且未休息，被告自應發給平日及例假日超時工作工資；另
      遇有國定假日，原告亦未休假照常工作，依勞動基準法第三十七條及同法施行
      細則第二十三條規定，此部分被告亦應發給加班費；再依勞動基準法第三十八
      條規定，勞工在同一雇主或事業單位，繼續工作滿一定期間者，應給予特別休
      假，且原告於颱風天冒危險至公司看護公司財產安全，被告均未就此發給原告
      工資，併依法請求被告給付。
（二）被告應給付各項工資內容如下：
    (1)預告期間工資及資遣費：原告工作年資計二年四個月，每月薪資二萬二千八百
      元，被告應給付原告二十日預告期間工資一萬五千二百元，及資遣費五萬三千
      二百元。
    (2)超時工作加班費：原告自八十九年三月十五日起至同年十二月三十一日止，每
      週超時工作四十八小時，平均每日超時工作六點八六小時，被告給付超時加班
      費三十萬零五百八十八元，而自九十年一月一日起至九十一年七月十一日止，
      每二週超時工作八十四小時，平均每日超時工作六小時，就此被告亦應給付加
      班費四十二萬五千六百元。
    (3)例假日工作加班費：原告每工作二週，被告應予原告二日休假，作為例假日。
      原告受僱期間，被告應給予原告例假一百二十六日，然被告均未予原告例假日
      休假，就此原告應給付加班費十五萬九千六百元。
    (4)國定假日工作加班費：八十九年間之青年節、孔子誕辰紀念日、國慶日、台灣
      光復紀念日、先總統蔣公誕辰紀念日、行憲紀念日均為國定假日，九十年間除
      上開國定假日外，尚有一月一日、一月二日元旦紀念日，亦為國定假日，而九
      十一年之一月一日、一月二日及三月二十九日國定假日，被告均未令原告休假
      ，凡此被告均應加給加班費，計二萬一千五百三十三元。
    (5)特別休假日工作加班費：原告受僱被告期間，應有特別休假十四日，然被告僅
      允原告休假四日，另十日原告未休部分，被告應給付工資七千六百元。
    (6)颱風天應休假工作加班費：八十九年十一月一日因象神颱風、九十年七月三十
      日因桃芝颱風、同年九月十七日因納莉颱風緣故，均經行政院人事行政局公告
      無須上班上課，但被告並未因此予原告休假或因原告仍於颱風假出勤而給付加
      班費，被告尚應給付此部份超時工資三千八百元。
三、證據：提出桃園縣政府協調紀錄、銀行存摺各一件、薪資單二份（以上均影本）
    為證，並聲請訊問證人楊春來、紀有生、蔡文昌。
貳、被告方面：
一、聲明：駁回原告之訴，如受不利判決，願供擔保請准宣告免為假執行。
二、陳述：
（一）原告於八十九年三月十五日至被告公司任職，並簽立勞動契約書，同意依被告
      頒布之工作規則及其他規定指示誠實執行職務。而原告擔任警衛職務，依被告
      公司工廠警衛管理規則規定，對於工廠出入人員、物品管理、器具檢點等是其
      重要執掌，且守衛人員在勤務時間內，不得將從業人員或閒雜外來客導入警衛
      室與之閒談，所有人員或車輛進出，均需經警衛人員檢驗公出單、物品放行單
      始得開放門禁，此應為原告知之甚詳，詎原告任職期間，屢次於白天上班時間
      睡覺、疏於管制工廠物品進出，更於上班時間將從業人員導入警衛室閒談，任
      使公司門戶大開，造成公司安全危害，核其工作特性，顯已重大違反勞動契約
      及警衛工作規則，幾經主管告誡，原告仍率性為之，被告不得已只得於九十一
      年七月十二日依勞動基準法第十二條第四款規定，終止與原告間勞動契約。被
      告既已依法終止與原告間勞動契約，依勞動基準法第十八條規定，原告自不得
      請求加發預告期間工資及資遣費。
（二）次查原告學歷為高職畢業，年齡已逾四十歲，依原告職能僅能按被告公司就各
      級主管及各職別新進人員起薪標準一之一三職等每月領取一萬七千八百四十元
      之薪資，惟因原告係擔任警衛職務，故於原告應徵之初，兩造即約定原告警衛
      工作時間為作一天休息一天之輪班制方式，被告並同意將按二之二二職等調高
      原告薪資為二萬二千六百三十五元，作為雙方調整工作方式、時間及薪資結構
      之議定工作條件，上開工作條件亦為原告及任職警衛之其他人員所同意，且原
      告自八十九年三月十五日起至九十一年七月十一日間，均未就上開工作方式、
      時間及薪資結構提出異議，亦未曾爭執於所領取薪資外，被告應另行給付超時
      加班之薪資，則本件兩造就原告勞務給付及工作輪班時間等勞動條件既已特別
      斟酌，被告且因此另行加計超逾同職等員工之薪資，原告自應依雙方約定之契
      約債務本旨履行，不得再有任何超逾薪資之請求。而原告於輪值之日晚上十時
      即可關燈就寢，迄隔日起床始辦理交班，此等就寢時間自不能以超時加班視之
      ，且原告每隔天休息一天，豈能謂全無休假時間？
（三）又原告主張例假日、國定假日、特別休假日應發給之加班費或工資，與其主張
      平日超時加班費計算金額重複，蓋原告主張每二週工作時數之天數應已將國定
      假日、例假日、特別休假等天數列入計算範圍，自不得再重複計算。況據被告
      公司內部管理辦法規定，國定假日應由到廠員工自行提出加班申請，故原告如
      有依規定提出申請，會計應已發給，若原告未自行提出申請，被告依管理辦法
      亦無需再為給付。另原告任職期間特別休假共計十四日，原告除已自行休假四
      日外，被告於九十一年七月間兩造終止勞動關係時，已發給六日特別休假工資
      ，尚有四日特別休假，就此部分被告同意補給工資二千九百三十元。至颱風假
      部分，依行政院勞工委員會八十年七月十二日台（八十）勞動二字第一七五六
      四號函示意旨，天然災害發生時，勞工如確因災害而未出勤，雇主不得視為曠
      工或強迫以事假處理，惟亦可不發給工資，勞工如到工時，是否加給工資，可
      由雇主斟酌情形辦理，是此類休假應否發給工資乃雇主職權，勞工應無權請求
      雇主發給颱風假出勤之工資。
三、證據：提出勞動契約書、工廠警衛管理規則、考績表、被告公司起薪比照表、勞
    工守則、員工加班及休假管理辦法、員工工作規則、原告薪資單、勞工保險資料
    表、員工出勤明細表、原告任職期間薪資表、八十九年三月、九月、十月、十二
    月、九十年三月、九月、十一月、十二月、九十一年一至三月、五至六月工作日
    誌（以上均影本）各一份為證，並聲請訊問證人己○○、王淑芬、丁○○、胡嘉
    明。
參、本院依職權向行政院勞工委員會函詢股份有限公司自行聘僱之警衛是否屬於經核
    定公告之勞動基準法第八十四條之一之工作者。
    理      由
一、按訴狀送達後，原告不得將訴變更或追加他訴，但擴張或減縮應受判決事項之聲
    明者，不在此限，民事訴訟法第二百五十五條第一項第三款定有明文。本件原告
    起訴時原請求被告給付一百零四萬二千九百七十三元，及自九十一年八月十二日
    起至清償日止，按年息百分之六計付之利息，嗣於訴訟繫屬中九十一年十二月五
    日以民事補正及聲請狀及於本院九十一年十二月三十日言詞辯論期日，擴張為如
    其請求之聲明，經核原告所為訴之變更僅單純擴張應受判決事項聲明，合於民事
    訴訟法第二百五十五條第一項第三款之規定，應予允許，併此敘明。
二、查原告自八十九年三月十五日起受僱於被告擔任警衛工作，兩造約定工作時間自
    早上六時起至翌日早上六時止換班休息，每隔一日工作二十四小時，每月薪資二
    萬二千八百元，迄九十一年七月十一日，被告終止與原告間上開勞動契約等情，
    有原告提出銀行存摺、薪資單，及被告提出勞動契約書、原告薪資單、勞工保險
    資料表、原告任職期間薪資表等為證，且經證人己○○證述綦詳，復為兩造所不
    爭執，均堪信為真實。
三、按民事訴訟以確定當事人間私法上權利義務為其目的，依私法自治原則，私法上
    權利人是否行使權利，行使之範圍如何，或拋棄其權利，均委諸權利人自由意志
    ，則私法上權利義務既得由當事人自主解決，其欲藉訴訟程序以解決之者，自亦
    當本此原則而行，是民事訴訟法第二百四十四條第一項乃規定，起訴應以訴狀表
    明：一、當事人及法定代理人，二、訴訟標的及其原因事實，三、應受判決事項
    之聲明，提出於法院為之，以定訴訟拘束之效力範圍，及判決確定之效力範圍；
    又訴訟進行中，審判長雖應注意令當事人為適當完全之辯論，並依當事人聲明及
    事實上陳述，就其主張不明瞭或不完足者，曉諭其敘明或補充之（民事訴訟法第
    一百九十九條、第一百九十九條之一第一項規定參照），但仍應受當事人敘明、
    補充後之主張、陳述之拘束而加以裁判，此民事訴訟法上處分權主義之意義，先
    予敘明。
四、次按勞動基準法就勞動契約之終止原則上採法定解僱事由原則，其中同法第十一
    條、第十二條規定乃雇主解僱勞工之事由，雇主究依何事由解僱勞工，乃雇主之
    選擇權，勞工只可以抗辯雇主採用解僱事由不合法，尚不得主張雇主應依何事由
    始得終止與勞工間勞動契約。本件原告雖主張被告應依勞動基準法第十一條第五
    款：「勞工對於所擔任之工作確不能勝任時」雇主得預告終止勞動契約之事由，
    終止與原告間勞動契約，但為被告所否認，辯稱其係依勞動基準法第十二條第四
    款事由終止與原告間勞動契約。原告於本院審理中亦自承被告係以開除方式終止
    與他之間勞動契約關係，他曾爭執應以資遣方式為之，但被告公司總務主任戊○
    ○堅稱被告公司董事長說要以開除方式終止與他之間勞動契約等語（本院九十二
    年四月二十二日言詞辯論筆錄），則被告於終止與原告間勞動契約時之真意，應
    係以原告有違反勞動契約及工作規則為由，決意終止與原告間勞動契約，非認原
    告就所派任工作，在知識、能力方面有客觀上不足以勝任工作之事由，或在主觀
    上有能為而不為之消極不作為情形而終止與原告間勞動契約，準此，原告主張被
    告應依勞動基準法第十一條第五款規定終止兩造間勞動契約云云，自無足採。又
    本件原告雖以他上班打瞌睡情形並不嚴重，且無疏於管制工廠物品進出或於上班
    時間在警衛室與他人閒談情形，主張並無嚴重違反公司規定且情節重大情事，被
    告係非法終止勞動契約等語，然姑不論原告行為是否符合勞動基準法第十二條第
    四款規定，被告終止勞動契約是否合法，原告既認為其遭雇主即被告違法解僱，
    應僅得主張解僱不合法，請求繼續雙方之僱傭關係，或以雇主違反勞動基準法第
    十四條規定而請求資遣費，二者擇一行使，惟原告於本院審理中自承其經被告告
    知被解僱後，就再未到被告公司上班，並同意被告終止兩造間之勞動契約等語（
    本院九十一年十一月二十八日、九十二年四月二十二日、五月二十日言詞辯論筆
    錄、原告於九十一年十二月五日提出之民事補正及聲請狀第一頁），則原告主觀
    上已有去職之意，客觀上亦未繼續提供勞務，自無從確認兩造間僱傭關係繼續存
    在，原告且自承於遭告知無須再到職後，未曾另向被告為終止勞動契約之意思表
    示等語（本院九十二年四月二十二日言詞辯論筆錄），且原告經本院於言詞辯論
    程序中一再闡明其既認被告違法解僱上訴人，其意是否欲確認兩造間僱傭關係存
    在，或有其他符合勞動基準法之請求資遣費之事由？仍堅持主張依勞動基準法第
    十一條第五款、第十六條規定，訴請被上訴人依同法第十七條規定給付資遣費（
    九十一年十二月三十日、九十二年三月十一日、四月二十二日言詞辯論筆錄），
    然本件被告非依勞動基準法第十一條第五款規定終止與原告間勞動契約，已如前
    述，原告復未能提出可以向被告請求資遣費之法律上依據為何，並證明合於向雇
    主即被告請求資遣費之權利行使要件，故原告請求被告給付預告期間工資及資遣
    費，於法即屬無據。
五、至原告請求被告給付超時工作及例假日工作之工資部分：
（一）按勞工每日正常工作時間不得超過八小時，每二週工作總時數不得超過八十四
      小時；前項正常工作時間，雇主經工會或勞工半數以上同意，得將其二週內一
      日之正常工作時數，分配於其他工作日，每二週工作總時數仍以八十四小時為
      度；本條文第一項、第二項自九十年元月一日起實施。九十一年十二月二十五
      日修正前勞動基準法三十條第一項、第二項、第四項分別定有明文。而八十九
      年六月二十八日同條修正前條文則規定，勞工每日正常工作時間，每週工作總
      時數不得超過四十八小時；前項正常工作時間，雇主經工會或勞工半數以上同
      意，得將其週內一日之正常工作時數，分配於其他工作日，每週工作總時數仍
      以四十八小時為度。同法第三十二條且就雇主任意延長勞工工作事由、時數及
      程序為規定。則勞動基準法為保護勞工免受雇主剝削，既已就工作時間特為規
      定，限制雇主任意延長勞工之工作時間，雇主自不得再執契約自由原則，任意
      變更、延長勞工之工作時間。勞工於法定正常工作時間以外，為雇主服勞務，
      自屬加班，勞工即非不得依勞動基準法之規定，請求延長工作時間之工資。
（二）被告雖以原告於輪值之日自晚上十時起即可關燈就寢，迄隔日起床始辦理交班
      ，抗辯此等就寢時間不能以超時加班視之云云，惟兩造不爭執原告輪值時即便
      就寢亦應於警衛室中為之，有時晚間就寢後如有人要出入亦應開啟大門等情，
      證人即與原告同時擔任警衛之楊春來於本院審理中亦證稱：「公司守衛共僱用
      二人，一人作二十四小時，自早上六點起至隔天早上六點止，..... 公司大門
      開啟時間不一定，有時貨早一點到我們就要早一點開門，下班後如果沒有車輛
      出入即可將門鎖上，等人員走完後，要上樓巡廠」等語，則原告輪值當日，即
      使所從事者乃監視性、間歇性工作，勞動密度較一般勞力工作薄，然其仍係於
      指定之工作場所從事與正常工作時間內性質相同之工作，自難謂其於晚間十點
      後即未再為被告服勞務，故原告輪值期間該二十四小時自應認係上班時間，被
      告辯稱原告就寢後即非工作時間與事實不符，不足採信。又按從事監視性或間
      歇性之工作者，依勞動基準法第八十四條之一之規定，其工作時間、例假、休
      假等，固得不受同法第三十條、第三十二條、第三十六條、第三十七條、第四
      十九條規定之限制，惟依該條規定，適用此除外規定者，需屬中央主管機關即
      行政院勞工委員會核定公告之特殊工作，於經勞雇雙方另行約定，並報請當地
      主管機關核備後，始得不受前開關於工作時間、例假、休假規定之限制。而現
      經行政院勞工委員會核定公告之監視性、間歇性工作，僅有保全業之保全人員
      、電腦管制中心監控人員及事業單位之首長、主管及獲有配車人員之駕駛，其
      他非屬保全業之事業單位自行僱用之守衛人員則無該條款之適用，有行政院勞
      工委員會九十二年六月六日勞動二字第○九二○○三二一二一號函存卷可按，
      被告且自承本件原告與被告間勞動契約，僅於面試時口頭約定工作時間，並未
      送縣政府核備等語（本院九十二年五月二十日言詞辯論筆錄），則本件兩造間
      勞動契約自無從排除勞動基準法關於法定工時、延長工作時間、例假等工作時
      間規定之適用。
（三）惟原告受僱被告伊始，雙方即約定工作一日、隔日休息，月薪二萬二千八百元
      ，原告既應徵警衛工作，並與被告公司約定輪班方式，應已知悉其工作性質，
      與一般持續性耗費精神、體力之工作者之工作時間及假日、休假日休息之情形
      不同，雙方所約定者即係該輪班方式工作之工資，職是，雙方於僱傭契約成立
      之初，其約定之工資應包括延長工時及例假日照常出勤之工資，應可認定。然
      按工資由勞雇雙方議定之，但不得低於基本工資，勞動基準法第二十一條第一
      項定有明文；又雇主延長工作時間者，應依同法第二十四條所定標準加給延長
      工作時間之工資，以及雇主經徵得勞工同意於例假、休假及特別休假等日工作
      者，應加倍發給工資，亦經勞動基準法第二十四條、第三十九條明文規定，且
      前開規定屬法律強制規定，故原告延長工作時間並於例假日工作者，其雙方約
      定之工資總額應不得低於基本工資及依勞基法第二十四條、第三十九條規定以
      基本工資為標準加給工資之總和。是縱被告已斟酌原告工作時間而加給部分薪
      資，但如兩造所約定月薪低於依上開規定加計之工資總額，原告仍得就其差額
      請求被告給付加班費。查原告自八十九年三月二十一日起輪值，有被告提出八
      十九年間工作日誌在卷可按，則原告於八十九年間計工作一百四十三日，共計
      三千四百三十二小時，依八十九年六月二十八日修正前勞動基準法第三十條規
      定，每週法定工時應為四十八小時，原告全年超時工作一千四百七十一小時（
      0000-000/7Ⅹ48≒1470.857，個位數以下四捨五入），惟兩造不爭執原告受僱
      期間被告並未依同法第三十六條規定給予原告例假日，故此一超時工作時間除
      平日延長工作時間者外，並包含每週一日之例假日，則扣除每週一日計全年四
      十一日之例假日後，原告平均每日超時工作三點九九七小時（1471-41Ⅹ8＝
      1143，1143/286≒3.997），以基本薪資即一萬五千八百四十元計算原告依勞
      動基準法第二十四條第一項第一款、第二款延長工作時間之工資，及例假日應
      加倍發給之工資，其每月應可領得薪資為二萬九千八百二十二元（（66Ⅹ(1+
      1/3)Ⅹ2+66Ⅹ (1+2/3)Ⅹ1.997）Ⅹ30+（66Ⅹ8Ⅹ4）+15840=29822.099999，
      元以下四捨五入），但兩造不爭執原告每月薪資為二萬二千八百元，則原告就
      二者差額即七千零二十二元自得請求被告給付加班費；至九十年一月一日起至
      九十一年七月十二日，原告計工作二百七十九日（九十年間一百八十三日、九
      十一年間九十六日），共計六千六百九十六小時，依每二週工時八十四小時限
      制，原告此段期間超時工作三千三百四十八小時（0000-000/14Ⅹ84≒3348）
      ，扣除此段期間例假日計七十九日，原告平均每日超時工作四點八六七小時（
      3348-79Ⅹ8＝2716，2716/558≒4.867），按基本薪資計算延長工作時間工資
      ，含例假日應加倍發給之工資在內，其每月應可領得薪資為三萬二千六百九十
      三元（（66Ⅹ (1+1/3)Ⅹ2+66Ⅹ (1+2/3)Ⅹ2.867）Ⅹ30+（66Ⅹ8Ⅹ4）+15840
      ＝32693.099999，元以下四捨五入），就此部分，原告得就與二萬二千八百元
      之差額即九千八百九十三元請求被告給付加班費。是就八十九年度言，原告可
      請求被告給付之加班費為六萬五千六百九十元（7022Ⅹ11/31+7022Ⅹ9＝
      65689.677，元以下四捨五入），於九十及九十一年度，原告可請求被告給付
      之加班費為十八萬一千九百零四元（9893Ⅹ18+9893Ⅹ12/31＝181903.548，元
      以下四捨五入），準此，原告於任職期間就延長工作時間及例假日工作部分，
      可得請求被告給付之加班費應為二十四萬七千五百九十四元。
六、另原告於國定假日、特別休假日及颱風假工作之工資部分：
（一）查兩造不爭執原告如有於國定假日或特別休假日工作者，被告於原約定二萬二
      千八百元工資之外，應加給加班費，其中於國定假日工作者，被告且自承係按
      每日一千零八十元加給加班費等情，則雙方於勞動契約成立時，所約定工資自
      不包括原告於國定假日及特別休假日照常出勤之工資，是就原告此類情形出勤
      工資，即不應併入前項以基本工資為標準加計之工資總和內計算，應另依兩造
      約定方式計算加班費，先予敘明。
（二）按勞動基準法第三十七條及同法施行細則第二十三條所規定應放假之日，均應
      放假，惟依該法第三十九條規定，經徵得勞工同意後得於該假日工作；亦可經
      勞資雙方協商同意後，與其他工作日對調，前並經行政院勞工委員會七十七年
      九月六日台（七七）勞動二字第二○一二三號函釋在案。是應放假之日與其他
      工作日對調後，原放假日即為應工作之日，勞工於該工作日工作，應無加倍發
      給工資問題，但如調整工作日與休假日後，其工作時數於調移紀念日時數以內
      者，雇主自仍應依同法第三十九條之規定加倍發給該時數之工資。本件原告為
      工作一日、休息一日，且工作日均已超時工作，已如前述，是依原告情形，已
      與一般勞工為配合隔週休二日或週休二日制度而將部分紀念日、中央主管機關
      規定應放假之日調整為工作日情形不同，換言之，因原告並無隔週休二日或週
      休二日等將國定假日調整為例假日之情形，原告自仍得請求其於勞動基準法施
      行細則第二十三條第一項規定之紀念日工作應加倍領得之薪資。被告雖提出員
      工加班及休假管理辦法，抗辯原告未填具加班申請單，不得領取加班費云云，
      惟於例假、休假或特別休假日勞工本無工作之義務，雇主經徵得勞工同意於休
      假日工作者其工資應加倍發給，復為勞動基準法第三十九條前段所強制規定，
      故勞工於休假日工作乃出於雇主之請求，勞工並無填具加班申請單之義務，工
      作規則違反上述說明部分，依民法第七十一條規定，自屬無效，原告縱未填具
      加班申請單，苟其確有於休假日工作之情形，即得請求加倍之工資。查原告每
      一晝夜上班二十四小時，而於翌日休息之情形，可折計為每日工作十二小時，
      相當於每日均有至被告公司工作，而原告於八十九年間所請求應發給工資之例
      假日為三月二十九日青年節、九月二十八日孔子誕辰紀念日、十月十日國慶日
      、十月二十五日台灣光復紀念日、十月三十一日先總統蔣公誕辰紀念日、十二
      月二十五日行憲紀念日，其中九月二十八日、十月十日、十月二十五日、十月
      三十一日、十二月二十五日已經被告發給加班費，有被告提出原告不爭執真正
      之薪資表存卷可佐，則原告再請求此部分加班費自屬無據，是就八十九年度紀
      念日，原告僅得請求於三月二十九日工作被告應加倍發給之薪資一千零八十元
      ，另於九十年度，原告請求被告應給付加班費之紀念日除上開各項紀念日外，
      尚有同年一月一日、一月二日之元旦紀念日，惟其中一月二日並非勞動基準法
      施行細則第二十三條第一項規定應放假之紀念日，且原告於九十年一月間已請
      領加班費九千一百八十元，即加班八點五日之工資，合於被告九十年度行事曆
      一月間扣除週日例假日之休假日數，且原告就三月二十九日、十月十日之休假
      日亦已領具加班費，有原告提出被告薪資表及九十年度行事曆在卷可參，故原
      告於九十年度僅得請求九月二十八日、十月二十五日、十月三十一日、十二月
      二十五日之休假日工資四千三百二十元，至九十一年度原告請求者為一月一日
      、一月二日及三月二十九日國定假日之休假日工資，其中一月二日並非應休假
      之紀念日，已如前述，是原告僅得請求一月一日及三月二十九日之休假日工資
      二千一百六十元，從而，就休假日工資部分，原告尚可請求被告給付總額為七
      千五百六十元。
（三）而特別休假部分，兩造不爭執原告任職期間特別休假共計十四日，原告除已自
      行休假四日外，被告於九十一年七月間兩造終止勞動關係時，已發給六日特別
      休假工資，尚有四日特別休假等情，原告且於本院審理中自陳僅請求四日特別
      休假工資（本院九十二年六月二十日言詞辯論筆錄），兩造復不爭執原告每月
      薪資為二萬二千八百元，是就特別休假部分，原告主張被告尚應給付三千零四
      十元（22800/30=760，760Ⅹ4=3040）之工資，核屬有據。
（四）再按關於因天災、事變或突發事件工作時間之規定，勞動基準法僅於第三十二
      條第三項規定，勞工如遇該等情形，必須於正常工作時間以外工作者，雇主得
      將第三十條所定之工作時間延長之；延長之工作時間，雇主應於事後補給勞工
      以適當之休息。同法第二十四條第三款並規定該類情形，雇主應按平日每小時
      工資加倍發給薪資。惟依同法第三十二條第三項規定意旨，應係指勞工所以延
      長工作時間，乃因遇有天災事變等突發事件之故，亦即，因突然發生不可預料
      之重大事件，如火災、地震或機器突然嚴重故障等情形，非延長勞工工作時間
      不能維持正常生產者，方有本條項之適用，與本件原告工作時間本是工作一日
      、休息一日，遇有颱風亦出勤乃因排定之工作時間之情形不同，故本件原告於
      颱風天出勤應無勞動基準法第三十二條第三項、第二十四條第三款之適用。參
      以行政院勞工委員會八十年七月十二日台（八十）勞動二字第一七五六四號函
      示意旨，就此天然災害發生時，勞工出勤情形，亦認勞工如仍到工時，是否加
      給工資，可由雇主斟酌情形辦理。是關於勞工於天然災害發生時（後）之出勤
      管理及工資給付事宜，自係授權勞雇雙方協議約定之，如勞雇雙方於訂立勞動
      契約時，並未就此約定雇主應發給工資，勞工應無權請求雇主發給颱風假出勤
      之工資。本件兩造不爭執原告於訂立勞動契約之時，兩造並未就颱風假出勤情
      形約定被告應給付工資，且原告於任職被告公司期間亦未曾就此請求被告給付
      工資，堪信兩造間並無颱風假出勤應給付工資之約定，是原告就此請求被告給
      付工資，即嫌無據。
七、綜合前述，被告既非原告所陳依據勞動基準法第十一條第五款規定終止與原告間
    勞動契約，原告復未能提出並證明其得向被告請求預告期間工資及資遣費之法律
    上依據，其請求被告給付預告期間工資及資遣費，即無理由；惟依勞動基準法及
    兩造間勞動契約約定，除颱風假部分外，被告有給付原告延長工作時間工資、例
    假日、國定假日、特別休假日工作工資之義務，則原告依據兩造間勞動契約之法
    律關係及勞動基準法規定，請求被告給付延長工作時間工資、例假日、國定假日
    及特別休假日工作之工資，合計二十五萬八千一百九十四元（其中包含延長工作
    時間及例假日工作工資二十四萬七千五百九十四元、國定假日工作工資七千五百
    六十元、特別休假日工作工資三千零四十元），即有理由。末按依勞動基準法第
    十七條、第八十四條之二規定計算之資遣費，固應於終止勞動契約三十日內發給
    。勞動基準法施行細則第八條定有明文。惟本件原告請求被告給付資遣費為無理
    由，已如前述，則原告請求被告應自兩造勞動契約終止後三十日之翌日即九十一
    年八月十二日起，按年息百分之五計付法定遲延利息，諉無可採。而給付無確定
    期限者，債務人於債權人得請求給付時，經其催告而未為給付，自受催告時起，
    負遲延責任；其經債權人起訴而送達訴狀，或依督促程序送達支付命令，或為其
    他相類之行為者，與催告有同一之效力；遲延之債務，以支付金錢為標的者，債
    權人得請求依法定利率計算之遲延利息。民法第二百二十九條第二項、第二百三
    十三條第一項前段分別定有明文。本件原告請求被告給付積欠加班費，既未約定
    確定給付期限，則遲延利息仍應自原告提起本件訴訟而送達訴狀予被告之翌日起
    計算。從而，原告請求被告給付二十五萬八千一百九十四元，及自起訴狀繕本送
    達被告翌日即九十一年九月十四日起至清償日止，按年息百分之五計算之利息，
    為有理由，應予准許，逾此部分請求，即屬無據，應予駁回。
八、本件原告並未陳明願供擔保請准宣告假執行，被告陳明願供擔保請准宣告免為假
    執行，容有誤會；又本件判決之基礎已臻明確，兩造其餘攻擊防禦方法及舉證，
    經審酌核與判決結果無影響，爰不一一論述，併此敘明。
九、據上論結，本件原告之訴為一部有理由、一部無理由，依民事訴訟法第七十九條
    但書，判決如主文。
中      華      民      國    九十二    年      八      月    十二      日
                                        臺灣桃園地方法院勞工法庭
~B法      官  管靜怡
右為正本係照原本作成
如對本判決上訴須於判決送達後廿日內向本院提出上訴狀
中      華      民      國    九十二    年      八      月    十四      日
~B書  記  官  趙芳媞


司法院資訊處製作；財團法人民間司法改革基金會備份。
